test/src/gt-norm-yamls/N-n_21_syksy_gt-norm.yaml
Config:
  hfst:
    Gen: ../../../src/generator-gt-norm.hfst
    Morph: ../../../src/analyser-gt-norm.hfst
  xerox:
    Gen: ../../../src/generator-gt-norm.xfst
    Morph: ../../../src/analyser-gt-norm.xfst
    App: lookup

Tests:

# todo:
# Proofread the gold standard (below)
# Then: rerun analyser, then correct.


  Noun - syksy - ei tsekattu : # Noun 'høst' n_21 - ei tsekattu
     syksy+N+Sg+Nom: syksy
     syksy+N+Sg+Gen: syksyn
     syksy+N+Sg+Par: [syksyy, syksyä] # syksyä Var ja Jok varieteeteissä.
     syksy+N+Sg+Tra: syksyksi
     syksy+N+Sg+Abe: syksyttä
     syksy+N+Sg+Ine: syksyssä
     syksy+N+Sg+Ela: syksystä
     syksy+N+Sg+Ill: sykshyyn
     syksy+N+Sg+Ade: syksylä
     syksy+N+Sg+Abl: syksyltä
     syksy+N+Sg+All: syksyle
     syksy+N+Sg+Ess: syksynä
     syksy+N+Pl+Nom: syksyt
     syksy+N+Pl+Gen: [syksyin, syksyitten] # syksyin on Por ja Rai varieteetissä. Syksyitten on muissa.
     syksy+N+Pl+Par: [syksyi, syksyjä] # syksyjä muissa ko por ja rai varieteeteissä. 
     syksy+N+Pl+Tra: syksyiksi
     syksy+N+Pl+Abe: syksyittä
     syksy+N+Pl+Ine: syksyissä
     syksy+N+Pl+Ela: syksyistä
     syksy+N+Pl+Ill: sykshyin
     syksy+N+Pl+Ade: syksyilä
     syksy+N+Pl+Abl: syksyiltä
     syksy+N+Pl+All: syksyile
     syksy+N+Pl+Ess: syksyinä
     syksy+N+Pl+Com: syksyine
